臺灣彰化地方法院刑事判決　　　　　　　96年度訴字第1221號
公　訴　人　臺灣彰化地方法院檢察署檢察官
被　　　告　甲○○
　　　　　　　　　　號
上列被告因違反電信法等案件，經檢察官提起公訴（96年度少連
偵字第38號），本院改依簡式審判程序判決如下：
    主  文
甲○○犯如附表所示之罪，各應處如附表所示之刑，各減為如附
表所示之刑。應執行有期徒刑壹年。
    犯 罪 事 實
一、甲○○基於意圖為自己不法利益及意圖為自己不法所有之犯
    意，或自行，或夥同與其具有共同犯意聯絡之少年吳０益（
    78年10月生，業經本院裁定交付保護管束）、吳０晏（84年
    1月生，業經本院裁定交付安置輔導），於如附表所示之時
    間，前至設於彰化縣和美鎮○○路○段50號之大嘉國民小學
    （下稱大嘉國小），以客觀上足供兇器使用鐵撬1支撬開大
    嘉國小地下室逃生口上之鐵蓋，或利用該逃生口上之鐵蓋未
    上鎖之機會，打開鐵蓋踰越該逃生口後侵入大嘉國小之校長
    室內，或竊取置放於校長室內如附表所示之財物，或利用設
    置於其內之電腦上網玩遊戲及以其內之00-0000000號、00-0
    000000號電話撥打色情電話或親友之電話，而以有線方式盜
    用大嘉國小向中華電信股份有限公司申請使用之電信設備（
    網路及電話線路）通信，致使中華電信股份有限公司誤認係
    大嘉國小人員所撥打、使用而予提供通信服務，並將所盜用
    之通信服務費用記載於大嘉國小帳單上，甲○○等人因而獲
    得免付如附表所示通信費用之不法利益。嗣因大嘉國小之總
    務主任乙○○收受中華電信股份有限公司之電信費帳單後，
    發覺有異，報警處理，警方因而循線於96年4月14日凌晨1時
    30分許，甲○○再度夥同少年吳０益、吳０晏侵入大嘉國小
    校長室內行竊及盜用其內電信設備時，當場查獲。
二、案經大嘉國小總務主任乙○○訴由彰化縣警察局和美分局報
    請臺灣彰化地方法院檢察署檢察官偵查起訴，本院認有刑事
    訴訟法第273條之1第1項之情形，而改依簡式審判程序審理
    。
    理  由
一、按除被告所犯為死刑、無期徒刑、最輕本刑為3年以上有期
    徒刑之罪或高等法院管轄第一審案件者外，於刑事訴訟法第
    273條第1項程序進行中，被告先就被訴事實為有罪之陳述時
    ，審判長得告知被告簡式審判程序之旨，並聽取當事人、代
    理人、辯護人及輔佐人之意見後，裁定進行簡式審判程序；
    除簡式審判程序及簡易程序案件外，第一審應行合議審判，
    刑事訴訟法第273條之1第1項、第284條之4分別定有明文。
    本件被告甲○○所犯係死刑、無期徒刑、最輕本刑為3年以
    上有期徒刑或高等法院管轄第一審案件以外之罪，並於本院
    行準備程序時就被訴事實為有罪之陳述，本院合議庭依前揭
    規定，經評議結果，裁定改由受命法官獨任行簡式審判程序
    ，先予敘明。
二、上揭犯罪事實，業據被告甲○○迭於警、偵訊中及本院行準
    備程序與審理時均坦承不諱，核與證人即告訴人乙○○於警
    詢中之證述；共犯少年吳０益、吳０晏於警詢中之證述，情
    節均相符，並有卷附中華電信股份有限公司通話明細報表、
    電腦登入、登出明細報表各4紙及現場照片12幀可資作證，
    足認被告之自白確與事實相符，洵堪採信。從而，本件事已
    臻證明確，被告上開犯行均堪認定。
三、按電信係指利用有線、無線，以光、電磁系統或其他科技產
    品發送、傳輸或接收符號、信號、文字、影像、聲音或其他
    性質之訊息。電信設備係指電信所用之機械、器具、線路及
    其他相關設備，電信法第2條第1款、第2款定有明文。次按
    刑法第321條第1項第3款之攜帶兇器竊盜罪，係以行為人攜
    帶兇器竊盜為其加重條件，此所謂兇器，其種類並無限制，
    凡客觀上足對人之生命、身體、安全構成威脅，具有危險性
    之兇器均屬之，且祇須行竊時攜帶此種具有危險性之兇器為
    已足，並不以攜帶之初有行兇之意圖為必要，最高法院79年
    度臺上字第5253號判例意旨參照，查本件被告持以行竊所用
    之鐵撬一支，係鐵質鑄造，質地堅硬，長約4、50公分，業
    據被告供承在卷，堪認對人之生命、身體可造成危險，客觀
    上均屬具有危險性之兇器無訛；又按刑法第321條第1項第2
    款所謂「安全設備」，係指具有隔絕防閑作用，並固定於土
    地上之建築物或工作物之安全設備而言，若有毀越而入內行
    竊之情形，應論以毀越其他安全設備竊盜罪（最高法院55年
    度臺上字第547號判例意旨；最高法院73年度臺上字第3398
    號、85年度臺非字第313號裁判意旨參照）；再按刑法第3百
    21條第1項第4款所稱結夥3人以上之竊盜罪，係指基於共同
    犯罪之故意，結為一夥，在場共同實施或在場參與分擔，實
    施犯罪之人有3人以上者而言（最高法院89年度臺非字第92
    號、87年度臺非字第399號、83年度臺上字第5815號、83年
    度臺上字第2987號、72年度臺上字第3201號裁判意旨參照）
    。是核被告上開所為，係分別犯如附表所示之刑法第321條
    第2、3、4款之加重竊盜罪及電信法第56條第1項之以有線方
    式盜用他人電信設備通信罪。又電信法第56條第1項之罪，
    以意圖為自己或第三人不法之利益，使用有線、無線或其他
    電磁方式，盜接或盜用他人電信設備通信者為要件，該罪之
    處罰詐得免繳電信通信費用不法利益之規定，乃係刑法第33
    9條第2項詐欺得利罪之特別法，依特別法優於普通法之原則
    ，自毋庸再論以詐欺得利罪（最高法院88年1月19日88年度
    第1次刑事庭會議決議參照）。復查被告與少年吳０益、吳
    ０晏就如附表一編號三至七所示之犯行，分別有犯意聯絡
    及行為分擔，均為共同正犯。再被告所犯如附表所示之竊盜
    及違反電信法等犯行，犯意各別，行為互殊，應予分論併罰
    。爰審酌被告年輕力盛，不思以正當方法獲取所需，竟侵入
    他人建築物，竊取他人財物或盜用他人電信設備，獲取不法
    利益，以致觸犯刑典，其行可議，且盜用電信設備之次數非
    少，因而所獲取免費通信之利益，金額亦非小，惟被告於犯
    後坦承一切犯行，態度尚屬良好，暨考量其犯罪之手段尚屬
    平和、動機、目的、前科、生活狀況、智識程度等一切情狀
    ，分別量處如主文所示之刑。另中華民國96年罪犯減刑條例
    業於96年7月4日公布，並於同年月16日施行，依該條例第2
    條規定，犯罪在96年4月24日以前者，除本條例另有規定外
    ，應予減刑。查被告所犯上開各罪之犯罪時間均在96年4月
    24日以前，且其所犯電信法第56條第1項之罪並非屬中華民
    國96年罪犯減刑條例第3條所列舉不予減刑之罪；而所犯之
    加重竊盜罪雖係屬該條例第3條所列舉不予減刑之罪，然被
    告因該罪所受之宣告刑既均未逾有期徒刑1年6月，即不符合
    該條例第3條所定不予減刑之要件，故被告上開所犯各罪悉
    合於減刑條件，爰依中華民國96年罪犯減刑條例第2條第1項
    第3款、第7條、第9條、第10條第1項規定，各減其宣告刑2
    分之1，並定其應執行刑。末按電信法第60條固規定「犯第
    56條至第58條之罪者，其電信器材，不問屬於犯人與否，沒
    收之。」，但觀之電信法第56條第2項規定「意圖供自己或
    第三人盜接或盜用『他人電信設備』通信，而製造、變造或
    輸入『電信設備』者」或「意圖供第三人盜接或盜用『他人
    電信設備』通信，而販賣、轉讓、出租或出借『電信器材』
    者」，可知法條之中供行為人犯罪之工具為所謂之『電信器
    材』，方為同法第60條應沒收之物。是以本件被害人大嘉國
    小所有之電話、電腦網路等通信設備，應為法條中所謂之「
    他人電信設備」，而非應依第60條規定義務沒收之「電信器
    材」，自無從併為沒收之諭知（參照90年11月22日臺灣高等
    法院暨所屬法院90年法律座談會彙編91年7月第428至429頁
    ）；至被告持以行竊所用之鐵撬1支，雖係供被告犯罪所用
    之物，然被告否認係其或共犯所有，本院審酌被告既已對上
    開犯行均坦承不諱，自無庸對於應沒收之物有所隱諱，復無
    其他證據足認該鐵撬確係被告或共犯所有之物，又非違禁物
    ，且亦未扣案，亦不併予宣告沒收，均附此敘明。
四、公訴意旨另以：被告於附表編號三至五所示之時間，多次無
    故侵入大嘉國小校長室內，利用設置於其內之電腦與市內電
    話上網玩遊戲及撥打色情電話或親友之電話，因認被告此部
    分另涉犯刑法第306條第1項之無故侵入他人建築物罪嫌惟按
    告訴乃論之罪，告訴人於第一審辯論終結前，得撤回其告訴
    。又告訴乃論之罪，其告訴經撤回者，應諭知不受理之判決
    ，刑事訴訟法第238條第1項、第303條第3款分別定有明文。
    經查，本件告訴人乙○○告訴被告涉犯刑法第306條第1項之
    無故侵入他人建築物罪嫌，依同法第308條之規定，須告訴乃
    論。茲據告訴人乙○○於96年8月6日當庭表示撤回前開告訴
    ，此部分本應諭知公訴不受理之判決，然公訴人認此部分與
    前開有罪部分有想像競合犯裁判上一罪關係，本院爰不另為
    公訴不受理之諭知，末此說明。
據上論斷，應依刑事訴訟法第273條之1第1項、第299條第1項前
段，電信法第56條第1項，刑法第11條前段、第28條、第321條第
1項第2、3、4款、第51條第5款，中華民國96年罪犯減刑條例第2
條第1項第3款、第7條、第9條、第10條第1項，判決如主文。
中　　華　　民　　國　　96　　年　　11　　月　　5 　　日
                  刑事第一庭     法  官   簡璽容
以上正本證明與原本無異。
如不服本判決，應於判決送達後10日內，向本院提出上訴書狀，
上訴書狀應「敘述具體上訴理由」，並按他造當事人之人數附繕
本。「切勿逕送上級法院」。
告訴人或被害人對於判決如有不服具備理由請求檢察官上訴者，
其上訴期間之計算係以檢察官收受判決正本之日期為準。
中　　華　　民　　國　　96　　年　　11　　月　　5 　　日
                                 書記官   陳錫威
附錄本案論罪科刑法條全文：
電信法第56條
意圖為自己或第三人不法之利益，以有線、無線或其他電磁方式
，盜接或盜用他人電信設備通信者，處5年以下有期徒刑，得併
科新台幣150萬元以下罰金。
意圖供自己或第三人盜接或盜用他人電信設備通信，而製造、變
造或輸入電信器材者，處1年以上7年以下有期徒刑，得併科新台
幣3百萬元以下罰金。意圖供第三人盜接或盜用他人電信設備通
信，而販賣、轉讓、出租或出借電信器材者，亦同。
意圖供自己或第三人犯罪之用而持有前項之電信器材者，處 3 年
以下有期徒刑，得併科新台幣 50 萬元以下罰金。
第 1 項及第 2 項之未遂犯罰之。
中華民國刑法第321條
（加重竊盜罪）
犯竊盜罪而有左列情形之一者，處 6 月以上、 5 年以下有期徒
刑：
一  於夜間侵入住宅或有人居住之建築物、船艦或隱匿其內而犯
之者。
二  毀越門扇、牆垣或其他安全設備而犯之者。
三  攜帶兇器而犯之者。
四  結夥三人以上而犯之者。
五  乘火災、水災或其他災害之際而犯之者。
六  在車站或埠頭而犯之者。
前項之未遂犯罰之。
附表：
┌─┬───┬────┬──────┬──────┬────┬──────┐
│編│行為人│犯罪時間│  犯罪方式  │所得利益或財│所犯法條│應處之罪刑及│
│號│      │、地點  │            │物          │        │其減後之刑  │
├─┼───┼────┼──────┼──────┼────┼──────┤
│一│甲○○│96年4月3│以客觀上足供│茶葉1斤及棉 │刑法第32│甲○○攜帶兇│
│  │      │日晚上8 │兇器使用之鐵│被1床       │1條第1項│器、踰越安全│
│  │      │時36分許│撬1支（未扣 │            │第2、3款│設備竊盜，處│
│  │      │、大嘉國│案）撬開大嘉│            │        │有期徒刑柒月│
│  │      │小校長室│國小地下室逃│            │        │，減為有期徒│
│  │      │        │生口上之鐵蓋│            │        │刑月又拾伍│
│  │      │        │，打開鐵蓋後│            │        │日。        │
│  │      │        │踰越該逃生口│            │        │            │
│  │      │        │侵入大嘉國小│            │        │            │
│  │      │        │校長室內，竊│            │        │            │
│  │      │        │取置放於其內│            │        │            │
│  │      │        │之財物      │            │        │            │
├─┼───┼────┼──────┼──────┼────┼──────┤
│二│甲○○│96年4月3│以客觀上足供│1、自96年4月│電信法第│甲○○意圖為│
│  │      │日晚上8 │兇器使用之鐵│3日晚上9時許│56條第1 │自己不法之利│
│  │      │時36分許│撬1支（未扣 │起至96年4月4│項      │益，以有線方│
│  │      │至同年月│案）撬開大嘉│日凌晨2時許 │        │式，盜用他人│
│  │      │4日凌晨3│國小地下室逃│止，盜用校長│        │電信設備通信│
│  │      │時47分、│生口上之鐵蓋│內之電腦設備│        │，處有期徒刑│
│  │      │大嘉國小│，打開鐵蓋後│上網玩遊戲  │        │肆月，減為有│
│  │      │校長室  │踰越該逃生口│            │        │期徒刑貳月。│
│  │      │        │侵入大嘉國小│2、自96年4月│        │            │
│  │      │        │校長室內，利│3日晚上8時36│        │            │
│  │      │        │用設置於其內│分許起至同年│        │            │
│  │      │        │之電腦上網玩│月4日凌晨3時│        │            │
│  │      │        │遊戲及以其內│55分許止，盜│        │            │
│  │      │        │之00-0000000│用校長室內之│        │            │
│  │      │        │號、00-00000│00-0000000號│        │            │
│  │      │        │32號電話撥打│電話撥打色情│        │            │
│  │      │        │色情電話或親│電話或親友電│        │            │
│  │      │        │友之電話，而│話共計20通。│        │            │
│  │      │        │以有線方式盜│            │        │            │
│  │      │        │用大嘉國小向│3、自96年4月│        │            │
│  │      │        │中華電信股份│4日凌晨2時7 │        │            │
│  │      │        │有限公司申請│分許起至同日│        │            │
│  │      │        │使用之電信設│凌晨3時47分 │        │            │
│  │      │        │備（網路及電│許止，盜用校│        │            │
│  │      │        │話線路）通信│長室內之04-7│        │            │
│  │      │        │            │568932號電話│        │            │
│  │      │        │            │撥打色情電話│        │            │
│  │      │        │            │1通。       │        │            │
├─┼───┼────┼──────┼──────┼────┼──────┤
│三│甲○○│96年4月4│利用大嘉國小│1、自96年4月│電信法第│甲○○共同意│
│  │吳０益│日晚上8 │地下室逃生口│4日晚上8時許│56條第1 │圖為自己不法│
│  │吳０晏│時許至同│上之鐵蓋未上│起至96年4月5│項      │之利益，以有│
│  │      │年月5日 │鎖之際，打開│日凌晨2時許 │        │線方式，盜用│
│  │      │凌晨3時 │鐵蓋踰越該逃│止，盜用校長│        │他人電信設備│
│  │      │11分、大│生口後侵入大│內之電腦設備│        │通信，處有期│
│  │      │嘉國小校│嘉國小校長室│上網玩遊戲  │        │徒刑肆月，減│
│  │      │長室    │內，利用設置│            │        │為有期徒刑貳│
│  │      │        │於其內之電腦│2、自96年4月│        │月。        │
│  │      │        │上網玩遊戲及│4日晚上10時 │        │            │
│  │      │        │以其內之04-7│9分許起至同 │        │            │
│  │      │        │552524號、04│年月5日凌晨3│        │            │
│  │      │        │-0000000號電│時11分許止，│        │            │
│  │      │        │話撥打色情電│盜用校長室內│        │            │
│  │      │        │話或親友之電│之00-0000000│        │            │
│  │      │        │話，而以有線│號電話撥打色│        │            │
│  │      │        │方式盜用大嘉│情電話或親友│        │            │
│  │      │        │國小向中華電│電話共計15通│        │            │
│  │      │        │信股份有限公│。          │        │            │
│  │      │        │司申請使用之│            │        │            │
│  │      │        │電信設備（網│3、自96年4月│        │            │
│  │      │        │路及電話線路│4日晚上10時4│        │            │
│  │      │        │）通信      │9分許起至同 │        │            │
│  │      │        │            │年月5日凌晨0│        │            │
│  │      │        │            │時31分許止，│        │            │
│  │      │        │            │盜用校長室內│        │            │
│  │      │        │            │之00-0000032│        │            │
│  │      │        │            │ 號電話撥打 │        │            │
│  │      │        │            │色情電話1通 │        │            │
│  │      │        │            │。          │        │            │
├─┼───┼────┼──────┼──────┼────┼──────┤
│四│甲○○│96年4月5│利用大嘉國小│1、自96年4月│電信法第│甲○○共同意│
│  │吳０益│日晚上6 │地下室逃生口│5日晚上6時59│56條第1 │圖為自己不法│
│  │吳０晏│時59分許│上之鐵蓋未上│分許起至同日│項      │之利益，以有│
│  │      │至同日晚│鎖之際，打開│晚上10時22分│        │線方式，盜用│
│  │      │上22時31│鐵蓋踰越該逃│許止，盜用校│        │他人電信設備│
│  │      │分許、大│生口後侵入大│長室內之04-7│        │通信，處有期│
│  │      │嘉國小校│嘉國小校長室│552524號電話│        │徒刑月，減│
│  │      │長室    │內，利用設置│撥打色情電話│        │為有期徒刑壹│
│  │      │        │於其內之04-7│或親友電話共│        │月又拾伍日。│
│  │      │        │552524號、04│計7通。     │        │            │
│  │      │        │-0000000號電│            │        │            │
│  │      │        │話撥打色情電│2、自96年4月│        │            │
│  │      │        │話或親友之電│5日晚上9時49│        │            │
│  │      │        │話，而以有線│分許起至同日│        │            │
│  │      │        │方式盜用大嘉│晚上22時31分│        │            │
│  │      │        │國小向中華電│許止，盜用校│        │            │
│  │      │        │信股份有限公│長室內之04-7│        │            │
│  │      │        │司申請使用之│568932號電話│        │            │
│  │      │        │電信設備（電│ 撥打色情電 │        │            │
│  │      │        │話線路）通信│話1通。     │        │            │
├─┼───┼────┼──────┼──────┼────┼──────┤
│五│甲○○│96年4月1│利用大嘉國小│1、自96年4月│電信法第│甲○○共同意│
│  │吳０益│2日晚上7│地下室逃生口│12日晚上7時 │56條第1 │圖為自己不法│
│  │吳０晏│時許至同│上之鐵蓋未上│許起至96年4 │項      │之利益，以有│
│  │      │年月13日│鎖之際，打開│月13日凌晨2 │        │線方式，盜用│
│  │      │凌晨2時 │鐵蓋踰越該逃│時許止，盜用│        │他人電信設備│
│  │      │19分、大│生口後侵入大│校長內之電腦│        │通信，處有期│
│  │      │嘉國小校│嘉國小校長室│設備上網玩遊│        │徒刑月，減│
│  │      │長室    │內，利用設置│戲。        │        │為有期徒刑壹│
│  │      │        │於其內之電腦│            │        │月又拾伍日。│
│  │      │        │上網玩遊戲及│2、自96年4月│        │            │
│  │      │        │以其內之04-7│13日凌晨0時2│        │            │
│  │      │        │552524號電話│1分許起至同 │        │            │
│  │      │        │撥打色情電話│日凌晨2時19 │        │            │
│  │      │        │或親友之電話│分許止，盜用│        │            │
│  │      │        │，而以有線方│校長室內之04│        │            │
│  │      │        │式盜用大嘉國│-0000000號電│        │            │
│  │      │        │小向中華電信│話撥打色情電│        │            │
│  │      │        │股份有限公司│話或親友電話│        │            │
│  │      │        │申請使用之電│共計6通。   │        │            │
│  │      │        │信設備（網路│            │        │            │
│  │      │        │及電話線路）│            │        │            │
│  │      │        │通信        │            │        │            │
├─┼───┼────┼──────┼──────┼────┼──────┤
│六│甲○○│96年4月1│以客觀上足供│餅乾數包    │刑法第32│甲○○結夥三│
│  │吳０益│3日晚上7│兇器使用之鐵│            │1條第1項│人以上、攜帶│
│  │吳０晏│時許、大│撬1支（未扣 │            │第2、3、│兇器、踰越安│
│  │      │嘉國小校│案）撬開大嘉│            │4款     │全設備竊盜，│
│  │      │長室    │國小地下室逃│            │        │處有期徒刑柒│
│  │      │        │生口上之鐵蓋│            │        │月，減為有期│
│  │      │        │，打開鐵蓋後│            │        │徒刑月又拾│
│  │      │        │踰越該逃生口│            │        │伍日。      │
│  │      │        │侵入大嘉國小│            │        │            │
│  │      │        │校長室內，竊│            │        │            │
│  │      │        │取置放於其內│            │        │            │
│  │      │        │之財物      │            │        │            │
├─┼───┼────┼──────┼──────┼────┼──────┤
│七│甲○○│96年4月 │以客觀上足供│1、自96年4月│電信法第│甲○○共同意│
│  │吳０益│13日晚上│兇器使用之鐵│13日晚上7時 │56條第1 │圖為自己不法│
│  │吳０晏│7時許起 │撬1支（未扣 │許起至96年4 │項      │之利益，以有│
│  │      │至同年月│案）撬開大嘉│月14日凌晨1 │        │線方式，盜用│
│  │      │14日凌晨│國小地下室逃│時許止，盜用│        │他人電信設備│
│  │      │1時許止 │生口上之鐵蓋│校長內之電腦│        │通信，處有期│
│  │      │、大嘉國│，打開鐵蓋後│設備上網玩遊│        │徒刑月，減│
│  │      │小校長室│踰越該逃生口│戲。        │        │為有期徒刑壹│
│  │      │        │侵入大嘉國小│            │        │月又拾伍日。│
│  │      │        │校長室內，利│2、自96年4月│        │            │
│  │      │        │用設置於其內│13日晚上10時│        │            │
│  │      │        │之電腦上網玩│32分許起至同│        │            │
│  │      │        │遊戲及以其內│年月14日凌晨│        │            │
│  │      │        │之00-0000000│0時56分許止 │        │            │
│  │      │        │號電話撥打色│，盜用校長室│        │            │
│  │      │        │情電話或親友│內之00-00000│        │            │
│  │      │        │之電話，而以│24號電話撥打│        │            │
│  │      │        │有線方式盜用│色情電話或親│        │            │
│  │      │        │大嘉國小向中│友電話共計5 │        │            │
│  │      │        │華電信股份有│通。        │        │            │
│  │      │        │限公司申請使│            │        │            │
│  │      │        │用之電信設備│            │        │            │
│  │      │        │（網路及電話│            │        │            │
│  │      │        │線路）通信  │            │        │            │
│  │      │        │            │            │        │            │
└─┴───┴────┴──────┴──────┴────┴──────┘
